# 请教陈老师：关于控制的准则差异

提问人：liaowenjia 时间：2011-09-09 16:07:55
背景：某客户（香港公司，一家A股公司100%的全资子公司）之前有一个JCE，同另外一个股东各持50%，董事会各派三名董事。
2009 年 1 月 1 日，A股公司为了合并这个JCE（即作为子公司合并），我们的客户同另一个50%的股东签了一纸协议，约定我们的客户可以直接决定公司的经营、财务政策，但同时也表明董事会依然是公司重大事项的最高权力机构。"According to the Shareholders Agreement, the board of directors is the highest authority of this joint venture, and the major issues of joint venture must be decided by the board of directors."
JV董事会的人数组成和议事规则从来没有变过。现在我们要帮客户出香港准则下的合并报表，我们认为客户对该JV不具有控制权，不能纳入合并范围。请问在香港准则和PRC准则下是否存在关于控制定义的差异？谢谢。

回答人：chenyiwei
香港准则和PRC新准则下对“控制”的定义和判断标准实质上是一致的，不应存在差异。本案例中，需要进一步了解该JCE的决策机制，了解“我们的客户可以直接决定公司的经营、财务政策”和“According to the Shareholders Agreement, the board of directors is the highest authority of this joint venture, and the major issues of joint venture must be decided by the board of directors”这两方面出现矛盾时如何处理，以及客户对财务、经营政策的决定权和董事会决策权各自的职权范围。